【裁判字號】    97,消債更,360
【裁判日期】    970909
【裁判案由】    更生事件
【裁判全文】
臺灣士林地方法院民事裁定           97年度消債更字第360號
債  務  人  甲○○
                        號9樓.
代  理  人  林文凱律師
上列當事人聲請消費者債務清理事件，本院裁定如下：
    主  文
更生之聲請駁回。
聲請費用由聲請人負擔。
    理  由
一、按「本條例所稱消費者，指五年內未從事營業活動或從事小
    規模營業活動之自然人。」「前項小規模營業指營業額平均
    每月新臺幣20萬元以下者。」消費者債務清理條例第2 條第
    1 、2 項定有明文。又「本條例第2 條第1 項所稱之營業活
    動，係指反覆從事銷售貨物、提供勞務或其他相類行為，以
    獲取代價之社會活動。」「債務人為公司或其他營利法人之
    負責人，無論是否受有薪資，均視為自己從事營業活動。其
    營業額依該公司或其他營利法人之營業額定之。」「本條例
    第2 條第1 項所定之5 年期間，自聲請更生或清算前1 日回
    溯5 年計算之；第2 項所定之營業額，以5 年內之營業總額
    除以實際營業月數計算之。」亦為消費者債務清理條例施行
    細則第3 、4 條所明定。
二、查本件債務人向本院聲請更生，雖主張：其有不能清償債務
    情事，前已提出債權人清冊，以書面向最大債權金融機構請
    求共同協商債務清償方案，惟協商不成立，且其無擔保或無
    優先權之債務總額未逾新臺幣（下同）1,200 萬元，復未經
    法院裁定開始清算程式或宣告破產云云。
三、惟查，債務人係資本額345 萬之獨資事業「信興鈕釦行」之
    負責人，有營利事業查詢資料在卷可憑。債務人係於97年7
    月2 日向本院聲請更生，依前揭規定，回溯5 年之期間，應
    為92年7 月1 日至97年7 月1 日。而依臺北市國稅局、臺北
    市國稅局大同稽徵所所提供「信興鈕釦行」如附表所示營業
    額資料，93 -96年度總額即已達18,284,395元，是如尚不計
    入92年7 至12月、97年1 至6 月之營業額，上開金額除以5
    年總月數60月，平均金額已達30萬4,740 元（元以四捨五入
    ）。依首揭規定，債務人與消費者債務清理條例所規定之「
    消費者」，要件尚有未合，非得依消費者債務清理條例為更
    生或清算之聲請，自應予以駁回。
四、爰裁定如主文。
中    華    民    國    97    年    9     月    9     日
                  民事第二庭  法      官  王本源
以上正本係照原本作成。
如不服本裁定，應於裁定送達後10日內，以書狀向本院提出抗告
，並繳納抗告費新臺幣1 千元。
中    華    民    國    97    年    9     月     9    日
                              書  記  官  陳淑女
附表：
┌───────────┬───────┐
│信興鈕釦行營業收入總額│              │
│（依財政部國稅局提供年│營業收入總額  │
│度營利事業所得結算申報│  (新台幣)    │
│書製作）              │              │
├───────────┼───────┤
│  93年1-12月          │5,115,376元   │
├───────────┼───────┤
│  94年1-12月          │5,817,963元   │
├───────────┼───────┤
│  95年1-12月          │4,351,176元   │
├───────────┼───────┤
│  96年1-12月          │2,999,880元   │
├───────────┴───────┤
│  93-96年合計18,284,395               │
└───────────────────┘


司法院資訊處製作；財團法人民間司法改革基金會備份。
